【裁判字號】    96,訴緝,197
【裁判日期】    970815
【裁判案由】    毒品危害防制條例
【裁判全文】
臺灣桃園地方法院刑事判決             96年度易緝字第127號
                                     96年度訴緝字第197號
                                     97年度訴字第244號
                                     97年度訴字第771號
公  訴  人  臺灣桃園地方法院檢察署檢察官
被      告  甲○○
                    （
上列被告因違反毒品危害防制條例案件，經檢察官提起公訴（臺
灣桃園地方法院檢察署檢察官95年度毒偵第5049號、95年度毒偵
字第5769號）、追加起訴（臺灣桃園地方法院檢察署檢察官95年
度毒偵字第6201號、臺灣新竹地方法院檢察署檢察官97年度毒偵
字第368 號）、言詞追加起訴（臺灣桃園地方法院檢察署檢察官
95 年 度毒偵字第6201號、96年度毒偵字第1097號、96年度毒偵
字第1525號、96年度毒偵字第2765號）及移送併案審理（臺灣桃
園地方法院檢察署檢察官95年度偵字第22205 號），被告於準備
程序中就被訴事實為有罪之陳述，經本院合議庭裁定由受命法官
獨任行簡式審判程序，茲判決如下：
    主  文
甲○○施用第一級毒品，處有期徒刑陸月，減為有期徒刑參月，
扣案如附表編號一所示之毒品沒收銷燬之；又施用第一級毒品，
處有期徒刑陸月，減為有期徒刑參月；又施用第一級毒品，處有
期徒刑柒月，減為有期徒刑參月又拾伍日；又施用第一級毒品，
處有期徒刑柒月，減為有期徒刑參月又拾伍日；又施用第一級毒
品，處有期徒刑捌月，減為有期徒刑肆月，扣案如附表編號二所
示之毒品沒收銷燬之，扣案如附表編號六所示之物均沒收；又施
用第一級毒品，處有期徒刑玖月，扣案如附表編號三所示之毒品
沒收銷燬之，扣案如附表編號七所示之物均沒收；又施用第一級
毒品，處有期徒刑拾月；又施用第二級毒品，處有期徒刑肆月，
減為有期徒刑貳月；又施用第二級毒品，處有期徒刑伍月，減為
有期徒刑貳月又拾伍日；又施用第二級毒品，處有期徒刑陸月。
應執行有期徒刑參年肆月，扣案如附表編號一至三號所示之毒品
均沒收銷燬之，扣案如附表編號六、七號所示之物均沒收。
    事  實
一、甲○○前因施用毒品案件，經裁定送觀察、勒戒後，認無繼
    續施用毒品傾向，於民國87年12月31日釋放出所，經臺灣新
    竹地方法院檢察署檢察官以87年度偵字第6612號為不起訴處
    分確定（第1 次施用）；又因施用毒品案件，經裁定送觀察
    、勒戒後，認無繼續施用毒品傾向，於90年11月8 日釋放出
    所，經臺灣新竹地方法院檢察署檢察官以90年度毒偵緝字第
    163 號為不起訴處分確定（第2 次施用）。詎甲○○並未戒
    絕施用毒品惡習，竟於觀察、勒戒執行完畢釋放後5 年內，
    復基於施用毒品之個別犯意，先後為下列施用第一級毒品犯
    行：
（一）於95年9 月21日下午5 時許，與友人林添財（由檢察官另
      行偵處）一同在桃園縣觀音鄉○○路旁停放之車號LV-680
      0 號自小客車內，以將第1 級毒品海洛因（下稱「海洛因
      」）摻水置入注射針筒內施打進入人體之方式，施用海洛
      因1 次，嗣於同年月22日凌晨2 時許，在桃園縣觀音鄉○
      ○路○ 段與新生路口為警查獲，並扣得林添財與甲○○一
      起施用之海洛因殘渣袋1 包（毛重0.17公克，毒品量微無
      法析離秤重）及林添財所有供其與甲○○一起施用海洛因
      使用之注射針筒5 支。
（二）於95年10月31日中午12時許採尿時起回溯26小時期間內之
      為警查獲前某刻，在桃園縣大園鄉某友人住處，以同上方
      式施用海洛因1 次，嗣於95年10月30日晚上7 時30分許，
      在桃園縣觀音鄉○○村○○路126 巷旁為警查獲。
二、甲○○另基於施用第一級毒品海洛因之個別犯意，分別為下
    列犯行：
（一）於95年11月23日上午11時10分許採尿時起回溯26小時期間
      內之為警查獲前某刻，在臺灣地區某不詳處所，施用第1
      級毒品海洛因1 次。嗣於95年11月22日晚間23時30分許，
      為警在桃園縣大園鄉○○路341 號之海鄉園汽車旅館215
      室查獲。
（二）於96年2 月6 日上午某時許，在臺灣地區某不詳處所，施
      用第1 級毒品海洛因1 次，嗣於同日下午1 時30分許，與
      友人林添財一同為警方在桃園縣中壢市○○路與延平路口
      查獲，並扣得林添財所有海洛因分裝袋1 只及已使用過之
      注射針筒2 支。
（三）於96年2 月16日凌晨4 時許採尿時起回溯26小時期間內之
      為警查獲前某刻，在臺灣地區某不詳處所，施用第1 級毒
      品海洛因1 次後，嗣於同日凌晨1 時45分許，為警在桃園
      縣觀音鄉○○村○○鄰○村路○ 段34之3 號查獲，並扣得甲
      ○○所有供己施用之海洛因1 包（驗餘淨重0.05公克，空
      塑膠夾鍊袋重0.22公克）及其所有供己施用海洛因之使用
      過注射針筒4 支。
（四）於96年5 月8 日某時許，在苗栗縣頭份鎮○○里○○鄰○○
      街12號3 樓住處，施用海洛因1 次，嗣於96年5 月9 日晚
      上7 時50分許，為警在桃園縣桃園市○○○○街500 號前
      查獲，並扣得甲○○所有供己施用之海洛因1 包（驗餘淨
      重0.25公克，空塑膠夾鍊袋重0.17公克）。
（五）於96年11月16日上午某時許，在新竹市○○路○ 段422 巷
      25號租屋處，以同上方式施打海洛因1 次。嗣於96年11月
      16日12時30分許，在上開租屋處因另案通緝為警緝獲後驗
      尿查獲。
三、甲○○另基於施用第二級毒品甲基安非他命之個別犯意，分
    別為下列犯行：
（一）於96年2 月6 日採尿時起回溯96小時期間內之為警查獲前
      某刻，在臺灣地區境內某不詳處所，以將甲基安非他命置
      入玻璃球內燒烤成煙霧後吸食其煙之方式，施用甲基安非
      他命1 次。嗣於同年月6 日下午1 時30分許，為警在桃園
      縣中壢市○○路與延平路口查獲。
（二）於95年11月23日上午11時10分許採尿時起回溯96小時期間
      內之為警查獲前某刻，在臺灣地區境內某不詳處所，以同
      上方式施用甲基安非他命1 次。嗣於95年11月22日晚間23
      時30分許，為警在桃園縣大園鄉○○路341 號之海鄉園汽
      車旅館215 室查獲，並對其採尿送驗後，結果呈甲基安非
      他命類陽性反應，因而查獲上情。
（三）於96年11月16日下午1 時40分許採尿時起回溯96小時期間
      內之為警查獲前某刻，在臺灣地區境內某不詳處所，以同
      上方式施用甲基安非他命1 次。嗣於96年11月16日12時30
      分許，在上開租屋處因另案通緝為警緝獲後驗尿查獲。
二、案經桃園縣政府警察局大園分局報告台灣桃園地方法院檢查
    署檢察官偵查後起訴、追加起訴及移送併案審理，及經新竹
    市警察局第二分局報告臺灣新竹地方法院檢察署檢察官偵查
    後追加起訴。甲○○於準備程序中為有罪之陳述，經本院合
    議庭裁定由受命法官獨任行簡式審判程序。
    理  由
一、按被告以外之人於審判外之言詞或書面陳述，除法律有規定
    者外，不得作為證據。前項規定，於法院以簡式審判程序或
    簡易判決處刑者，不適用之，刑事訴訟法第159 條定有明文
    。查本案被告甲○○違反毒品危害防制條例案件，經檢察官
    提起公訴，被告於準備程序中就被訴事實為有罪之陳述，經
    法官告知簡式審判程序之旨，並聽取公訴人、被告之意見後
    ，合議庭裁定由受命法官獨任進行簡式審判程序，且無刑事
    訴訟法第159 條第1 項規定之適用，合先敘明。
二、本院認定被告甲○○有罪之證據如下：
（一）被告甲○○於本院審理中之自白。
（二）被告於上揭時地為警查獲後，其於上揭事實欄「一（一）
      至（二）」、「二（一）至（五）」所示尿液檢驗結果均
      呈海洛因陽性反應，另於上揭事實欄「三（一）至（三）
      」所示尿液檢驗結果均呈甲基安非他命陽性反應，有臺灣
      檢驗科技股份有限公司96年3 月22日、95年11月17日、95
      年10月25日、96年6 月5 日、95年12月8 日、96年3 月5
      日濫用藥物尿液檢驗報告各1 紙及臺灣尖端先進生技醫藥
      股份有限公司96年12月5 日濫用藥物檢驗報告1 紙附卷可
      稽，足認被告確有於上揭時地分別施用海洛因、甲基安非
      他命之犯行無訛。
（三）被告於上揭事實欄「一（一）」、「二（二）至（四）」
      所示時地為警查獲扣得之白色粉末，經鑑定結果均含海洛
      因成分，此有法務部調查局96年3 月27日調科壹字第0962
      3027950 號鑑定書、95年10月20日調科壹字第0952302574
      0 號鑑定書、96年5 月28日調科壹字第09623047480 號鑑
      定書各1 份附卷可稽，足認上開毒品海洛因為警方查獲之
      第1 級毒品，並有查獲照片14幀（見臺灣桃園地方法院檢
      察署96年度毒偵字第1525號卷第27頁、95年度毒偵字第57
      69號卷第17至19頁、95年度毒偵字第5049號卷第25至26頁
      、96年度毒偵字第2765號卷第14頁、96年度毒偵字第1097
      號卷第19頁）附卷，及有如附表編號1 至3 號所示被告所
      施用之海洛因毒品及同表編號6 至7 號所示被告所有供施
      用海洛因之物扣案可佐。
（四）又查被告前因施用毒品案件，經裁定送觀察、勒戒後，認
      無繼續施用毒品傾向，於87年12月31日釋放出所，經臺灣
      新竹地方法院檢察署檢察官以87年度偵字第6612號為不起
      訴處分確定（第1 次施用）；又因施用毒品案件，經裁定
      送觀察、勒戒後，認無繼續施用毒品傾向，於90年11月8
      日釋放出所，經臺灣新竹地方法院檢察署檢察官以90年度
      毒偵緝字第163 號為不起訴處分確定（第2 次施用）等情
      ，有臺灣高等法院被告前案紀錄表、臺灣桃園地方法院檢
      察署刑案資料查註紀錄表及全國施用毒品案件紀錄表各1
      份在卷可按。依上開說明，被告係於第3 次犯毒品危害防
      制條例第10條之罪，依毒品危害防制條例第23條第2 項規
      定，應依法起訴。檢察官予以起訴，即無不合。
（五）綜上卷證，本案事證明確，被告犯行均堪認定，應予依法
      論科。
三、核被告甲○○所為，係犯毒品危害防制條例第10條第1 項之
    施用第1 級毒品罪及同條第2 項之施用第2 級毒品甲基安非
    他命罪。被告施用前持有毒品海洛因、甲基安非他命之低度
    行為，各為其施用之高度行為所吸收，各不另論罪。又被告
    所犯上開7 件施用第1 級毒品海洛因罪及3 件施用第2 級毒
    品甲基安非他命罪，均犯意個別，行為互殊，應予分論併罰
    。至臺灣桃園地方法院檢察署檢察官以95年度偵字第22205
    號移送併案審理之被告持有的1 級毒品海洛因殘渣袋1 包（
    毛重0.17公克，毒品量微無法析離秤重）之部分，與被告經
    檢察官起訴之如上揭事實欄「一、（一）」所載施用第1 級
    毒品海洛因罪間，具有吸收犯之實質上1 罪關係，本院自應
    併與審理。爰審酌被告犯罪之目的、動機、手段、被告前有
    施用毒品素行、被告之品行、智識程度為高中畢業、其生活
    狀況係已婚，育有6 名子女，其中4 名子女已成年，1 名小
    孩就讀國小5 年級，另1 名幼子4 歲，及被告犯罪後坦認犯
    行，表示悔悟等一切情狀，分別量處如主文所示之宣告刑。
四、末按，依中華民國九十六年罪犯減刑條例第3 條第1 項第15
    款規定之反面解釋，被告於96年4 月24日以前犯上揭事實欄
    「一、（一）至（二）」、「二、（一）至（三）」及「三
    、（一）至（二）」所載各次犯行，經本院宣告之刑各未逾
    有期徒刑1 年6 月，均屬應依法減刑之範疇，故本院就被告
    所犯上開各罪，各應依中華民國九十六年罪犯減刑條例第2
    條第1 項第3 款規定，減其刑期2 分之1 。而依中華民國九
    十六年罪犯減刑條例規定「裁判確定前犯數罪，有應減刑與
    不應減刑者，就應減刑之罪，依第2 條、第4 條、第6 條至
    第8 條及前條規定減刑後，與不應減刑之罪之宣告刑，適用
    刑法第51條定其應執行之刑」，基此，本院乃就被告所犯上
    開經減刑之罪所處之有期徒刑，與不應減刑之上揭事實欄「
    二（四）、（五）」所示施用第1 級毒品罪1 件及「三（三
    ）」所示施用第2 級毒品罪1 件所處之刑，定其應執行之有
    期徒刑如主文第1 項所示。
五、按沒收為從刑，從刑係附屬於主刑，除法律有特別規定者外
    ，依主刑所適用之法律。查本件所查獲如附表編號1 至3 號
    所示之白色粉末，經鑑定結果，確認含有第1 級毒品海洛因
    成分，均為本案查獲之毒品，業如前述，均應依毒品危害防
    制條例第18條第1 項前段沒收銷燬之。另如附表編號6 (1)及
    編號7 所示用以包裝扣案海洛因之空塑膠夾鍊袋各1 只（共
    2 只），為被告所有用以包裹海洛因而便於攜帶施用之物，
    另如同表編號6 (2)所示使用過之注射針筒4 支，均為被告所
    有供其施用毒品海洛因使用之物，此據被告於本院審理中供
    陳在卷，故均屬被告所有供犯罪使用之物，爰依刑法第38條
    第1 項第2 款規定併予宣告沒收之。至如附表編號4 、5 號
    所示之物，業據被告於本院審理中陳明該等物品係一同為警
    查獲之友人林添財所有之物，非其所有等語在卷，本案亦無
    積極證據證明如附表編號4 、5 號所示之物確屬被告所有，
    又非違禁物，本院自不得併予宣告沒收，併此敘明。
據上論斷，應依刑事訴訟法第273 條之1 第1 項、第299 條第1
項前段，毒品危害防制條例第10條第1 項、第2 項、第18條第1
項前段，刑法第11條前段、第51條第5 款、第38條第1 項第2 款
，中華民國九十六年罪犯減刑條例第2 條第1 項第3 款、第7 條
、第11條，判決如主文。
本案經檢察官唐道發到庭執行職務。
中    華    民    國    97    年    8     月    15    日
                  刑事第九庭  法  官  胡芷瑜
以上正本證明與原本無異。
如不服本判決，應於判決送達後10日內向本院提出上訴狀（應附
繕本），其未敘述上訴理由者，應於上訴期間屆滿後20日內補提
理由書狀於本院，上訴於臺灣高等法院。
                              書記官  張懿昀
中    華    民    國    97    年    8     月    18    日
附表
┌─┬─────────┬──────────┬──────────┬───────┐
│編│物品名稱          │查獲時地            │所有人              │沒收銷燬或沒收│
│號│                  │                    │                    │依據          │
├─┼─────────┼──────────┼──────────┼───────┤
│1 │海洛因殘渣袋1 包（│事實欄「一、（一）」│與甲○○一同被查獲之│為查獲之毒品，│
│  │毛重0.17公克，毒品│                    │林添財所有          │依毒品危害防制│
│  │量微無法析離秤重）│                    │                    │條例第18條第1 │
│  │                  │                    │                    │項前段沒收銷燬│
├─┼─────────┼──────────┼──────────┼───────┤
│2 │海洛因驗餘淨重0.05│事實欄「二、（三）」│甲○○所有          │同上          │
│  │公克              │                    │                    │              │
├─┼─────────┼──────────┼──────────┼───────┤
│3 │海洛因驗餘淨重0.25│事實欄「二、（四）」│甲○○所有          │同上          │
│  │公克              │                    │                    │              │
├─┼─────────┼──────────┼──────────┼───────┤
│4 │(1)包裝海洛因之空塑│事實欄「一、（一）」│與甲○○一同被查獲之│非被告所有供犯│
│  │  膠夾鍊袋1只     │                    │林添財所有          │罪使用之物，本│
│  │(2)注射針筒5支     │                    │                    │院不得諭知沒收│
├─┼─────────┼──────────┼──────────┼───────┤
│5 │(1)使用過之注射針筒│事實欄「二、（二）」│與甲○○一同被查獲之│同上          │
│  │  2支             │                    │林添財所有          │              │
│  │(2)海洛因分裝袋1 只│                    │                    │              │
├─┼─────────┼──────────┼──────────┼───────┤
│6 │(1)包裝海洛因之空塑│事實欄「二、（三）」│甲○○所有          │被告所有供犯罪│
│  │  膠夾鍊袋1 只（重│                    │                    │使用之物，依刑│
│  │  0.22 公克）     │                    │                    │法第38條第1 項│
│  │(2)已使用過之注射針│                    │                    │第2款規定沒收 │
│  │  筒4支           │                    │                    │              │
├─┼─────────┼──────────┼──────────┼───────┤
│7 │包裝海洛因之空塑膠│事實欄「二、（四）」│甲○○所有          │同上          │
│  │夾鍊袋1 只（重0.17│                    │                    │              │
│  │公克）            │                    │                    │              │
└─┴─────────┴──────────┴──────────┴───────┘
論罪法條之依據：
毒品危害防制條例第10條
施用第1 級毒品者，處6 月以上5 年以下有期徒刑。
施用第2 級毒品者，處3 年以下有期徒刑。


司法院資訊處製作；財團法人民間司法改革基金會備份。
